【裁判字號】    97,交聲,3043
【裁判日期】    981221
【裁判案由】    交管條例聲異
【裁判全文】
臺灣板橋地方法院交通事件裁定        97年度交聲字第3043號
原處分機關  交通部公路總局臺北區監理所
異  議  人
即受處分人  乙○○
上列異議人即受處分人因違反道路交通管理處罰條例案件，不服
原處分機關於中華民國97年8 月22日所為之裁決處分（裁決書案
號：北監營裁字第裁40-C00000000號），聲明異議，本院裁定如
下：
    主  文
異議駁回。
    理  由
一、聲明異議意旨略以：異議人即受處分人乙○○於民國97年6
    月8 日下午5 時10分許，駕駛車牌號碼701-EK號營業小客車
    ，沿臺北縣淡水鎮○○路由三芝往淡水方向（即由北往南方
    向）行駛，行經淡金路4 段499 號前時，因闖紅燈之違規行
    為，經臺北縣政府警察局淡水分局賢孝派出所（下稱原舉發
    機關）警員攔停後，當場製單舉發；惟異議人當時駛至該交
    岔路口處，係先於該路口前停等紅燈，因該路口處設有前後
    2 座號誌燈，燈號同步，靠近路口處之號誌燈係在異議人車
    頭上方，異議人停等紅燈時，無從觀察該號誌燈之燈號變換
    ，故異議人係見該路口前方之另1 座號誌燈已轉換為綠燈後
    ，始起步進入路口，未料竟被警員攔停，舉發異議人闖紅燈
    ；本件異議人並無闖紅燈之違規行為，自不應受罰，經異議
    人申訴後，原處分機關仍以異議人違規事證明確，而予裁罰
    之處分，爰依法聲明異議云云。
二、按汽車駕駛人，行經有燈光號誌管制之交岔路口闖紅燈者，
    處新臺幣（下同）1,800 元以上5,400 元以下罰鍰，並記違
    規點數3 點，道路交通管理處罰條例第53條第1 項、第63條
    第1 項第3 款分別定有明文。
三、經查，本件異議人即受處分人乙○○於97年6 月8 日下午5
    時10分許，駕駛車牌號碼701-EK號營業小客車，沿臺北縣淡
    水鎮○○路由三芝往淡水方向（即由北往南方向）行駛，行
    經淡金路4 段499 號前時，於該有燈光號誌管制之交岔路口
    闖紅燈，經原舉發機關警員當場攔停並依法製單舉發等事實
    ，有原舉發機關警員所掣發之北縣警交字第C00000000 號舉
    發違反道路交通管理事件通知單影本1 紙在卷可稽，並經證
    人即當場目睹異議人本件違規行為之原舉發機關警員甲○○
    於本院訊問時到庭結證明確（詳後述）。異議人雖辯稱：伊
    當時駛至該交岔路口處，係先於該路口前停等紅燈，因該路
    口處設有前後2 座號誌燈，燈號同步，靠近路口處之號誌燈
    係在伊車頭上方，伊停等紅燈時，無從觀察該號誌燈之燈號
    變換，故伊係見該路口前方之另1 座號誌燈已轉換為綠燈後
    ，始起步進入路口，伊並無闖紅燈之行為云云；惟查，證人
    甲○○於本院訊問時，到庭結證略稱：本件異議人違規地點
    之交岔路口，係在淡金路4 段499 號之聖約翰大學校門前，
    該路口處淡金路由淡水往三芝方向（即由南往北方向）之燈
    號轉為綠燈時，因開放車輛左轉（即由南往西方向）進入校
    園，故三芝往淡水方向（即由北往南方向）之燈號仍為紅燈
    ；異議人當時原本在三芝往淡水方向（即由北往南方向）路
    口前等紅燈，伊係在異議人車輛後方，異議人見對向車道車
    輛開始行進，就直接往前開，惟此時異議人直行方向之車道
    號誌仍為紅燈，情形如前述，異議人明顯係闖紅燈；該路口
    處確設有前後2 座號誌燈，燈號是完全同步的，異議人停等
    紅燈時，雖然看不到車頭正上方之號誌燈，但可以清楚看見
    路口前方之號誌燈，異議人所稱見前方號誌已轉換為綠燈始
    行通過，或許是誤看更前方之路口號誌等語（見本院98年2
    月23日訊問筆錄第1 至第2 頁）；衡情證人甲○○與異議人
    本素不相識，彼此間亦無怨隙，倘非異議人確有違規情事，
    實難想像證人甲○○竟會無中生有、任意羅織異議人闖越紅
    燈之違規事實；再執勤警員本其維護交通秩序、安全職責所
    為之舉發，原屬公務員依法行使公權力之行為，自應受到適
    法、正確之推定，而異議人復未能就執勤警員之舉發有何違
    誤之處，提出相關證據以供本院調查，本院亦查無其他證據
    足認警員有何違法取締之情事；從而，證人甲○○上開證述
    情節，應值採信，異議人空言辯稱其並無闖紅燈之違規行為
    云云，自無足採。綜上所述，本件異議人駕駛車輛行經有燈
    光號誌管制之交岔路口闖紅燈之違規事實，事證明確；原處
    分機關以異議人違反道路交通管理處罰條例第53條第1 項規
    定，裁處罰鍰2,700 元，並依同條例第63條第1 項第3 款規
    定，記違規點數3 點，核無不當；本件異議人之異議為無理
    由，應予駁回。
據上論斷，應依道路交通案件處理辦法第19條規定，裁定如主文
。
中    華    民    國    98    年    12    月    21    日
                    交通法庭  法  官  劉景宜
以上正本證明與原本無異。
如不服本裁定，得自收受送達之日起5 日內向本院提出抗告狀。
                              書記官  謝秀青
中    華    民    國    98    年    12    月    22    日

司法院資訊處製作；財團法人民間司法改革基金會備份。
